【裁判字號】    90,易,2097
【裁判日期】    900919
【裁判案由】    毒品危害防制條例
【裁判全文】
臺灣臺中地方法院刑事判決                          九十年度易字第二九七號
    公  訴  人  臺灣臺中地方法院檢察署檢察官
    被      告  甲○○
右列被告因違反毒品危害防制條例案件，經檢察官提起公訴（九十年度毒偵字第二八
三一號），本院判決如左：
    主  文
甲○○施用第二級毒品，處有期徒刑伍月，如易科罰金，以參佰元折算壹日。
    事  實
一、甲○○前因施用毒品案件，經本院先後以八十九年度毒聲字第六四三號、第六三
    七七號裁定送觀察、勒戒後，均無繼續施用毒品之傾向，由台灣臺中地方法院檢
    察署檢察官分別以八十九年度毒偵字第八八０號、第六九三七號為不起訴處分確
    定。詎被告又於民國八十九年十二月十八日十七時四十五分回溯九十六小時內某
    時許，在不詳地點，施用第二級毒品安非他命一次，為警於八十九年十二月十八
    日，在台中縣警察局清水分局採尿查獲。
二、案經台中縣警察局清水分局報告台灣台中地方法院檢察署檢察官偵查起訴。
    理  由
一、訊據被告甲○○矢口否認涉有上開施用第二級毒品犯行，辯稱：伊自第二次觀察
    勒戒出所後，即未再施用毒品，本次尿液呈安非他命陽性反應，可能係因服用其
    他藥物所引起云云。經查被告於警局採集之尿液，經送請檢驗結果，確呈甲基安
    非他命陽性反應，有私立中山醫學院附設孫中山先生紀念醫院藥物濫用檢測中心
    出具之尿液檢驗報告書一紙在卷足憑。又依行政院衛生署藥物食品檢驗局函謂，
    甲基安非他命經口服投與後約百分之七十於二十四小時內自尿中排出，約百分之
    九十於九十六小時內自尿中排出，由於目前國內尿液中甲基安非他命之檢驗僅為
    鑑定其是否呈陽性反應，尚未定其含量，且甲基安非他命成分之檢出與其投與方
    式、投與量、個人體質、採尿時間與檢測儀器之精密度等諸多因素有關，因此僅
    憑尿液中呈安非他命陽性反應，並無法確實推算吸食時間距採集時間之長短，惟
    依上述資料推斷，最長可能不會超過四日等情，足見被告於採集尿液時間即八十
    九年四月七日下午十一時五十六分許前四日內某時許，確曾在不詳處所，有施用
    毒品安非他命一次之行為。被告雖以前揭情詞置辯，惟其於本院審理時辯稱：伊
    於八十九年十二月十八日係服用中國醫院學院所開之藥物云云。然經本院向該院
    函查結果，該院於九十年八月十八日以院歷字第九００八二一二０號函覆本院，
    略稱：（一）個案（即被告）於出院後，曾於八十九年五月二十二日、同年六月
    二日、同年七月三日門診追蹤三次，並以藥物治療之，但於八十九年七月十三日
    後即未再回診追蹤，當時拿藥二星期份量。（二）根據臨床經驗顯示，個案於本
    科所服用之治療藥物，並不會造成第二級毒品安非他命陽性反應等語，則被告實
    無於最後一次門診即八十九年七月十三日當天拿取二星期份量之藥物後經過五個
    月即八十九年十二月十八日又服用此一藥物之可能，更不會因為服用此藥物而造
    成安非他命陽性反應，是被告上開所辯顯係事後卸責之詞，不足採信。又被告雖
    另辯稱：伊於九十年八月六日有至沙鹿童綜合醫院看診，聲請本院另行調查伊看
    診時所取之藥物云云。然本件被告採尿之時間為八十九年十二月十八日，而被告
    至上開醫院就診之時間則為九十年八月六日，二者顯無關聯，是上開證據核無調
    查必要，應予指明。再被告甲○○前因施用毒品案件，經本院先後以八十九年度
    毒聲字第六四三號、第六三七七號裁定送觀察、勒戒後，均無繼續施用毒品之傾
    向，由台灣臺中地方法院檢察署檢察官分別以八十九年度毒偵字第八八０號、第
    六九三七號為不起訴處分確定，有台灣台中地方法院檢察署刑案資料查註紀錄表
    及台灣高等法院被告全國前案紀錄表各一件附卷可按。本件事證明確，被告三犯
    施用毒品安非他命之犯行堪以認定。
二、核被告所為，係犯毒品危害防制條例第十條第二項之施用第二級毒品罪。被告持
    有毒品安非他命之低度行為，應為其施用之高度行為所吸收，不另論罪。爰審酌
    被告前因施用毒品犯行，業經二次觀察勒戒而出所，猶故態復萌，再施用毒品不
    輟，無視於毒品對於自身健康之戕害及國家對於杜絕毒品犯罪之禁令，惡性非輕
    ，犯後並矢口否認犯行等一切情狀，量處如主文所示之刑，並諭知易科罰金之折
    算標準，以資懲儆。
據上論斷，應依刑事訴訟法第二百九十九條第一項前段，毒品危害防制條例第十條第
二項、第二十條第三項前段，刑法第十一條前段、第四十一條第一項前段，罰金罰鍰
提高標準條例第二條，判決如主文。
中      華      民      國    九十      年      九      月     十九     日
                        台灣台中地方法院刑事第三庭
                            審判長法  官  唐 光 義
                                法  官  張 智 雄
                                  法  官  黃 炫 中
右正本證明與原本無異。
如不服本判決，應於判決送達後十日內向本院提出上訴狀，上訴於臺灣高等法院臺中
分院( 須附繕本 )。
                                  書記官
中      華      民      國    九十      年      九      月     二十     日
毒品危害防制條例第十條第二項
施用第二級毒品者，處三年以下有期徒刑。


司法院資訊處製作；財團法人民間司法改革基金會備份。
